---
title: 'Time Series Practice: dataset of meteorological data from Granada-Cartuja measured by AEMET.'
author: "Carlos Manuel Sequí Sánchez"
output: pdf_document
---

- Columna 1 : Identificador Estación 
- Columna 2 : Fecha 
- Columna 3 : Temperatura Máxima (ºC)
- Columna 4 : Hora Temperatura Máxima 
- Columna 5 : Temperatura mínima (ºC)
- Columna 6 : Hora Temperatura mínima 
- Columna 7 : Temperatura Media (ºC)
- Columna 8 : Racha máxima de viento (Km/h)
- Columna 9 : Hora de Racha Máxima 
- Columna 10 : Velocidad media de Viento (Km/h)
- Columna 11 : Hora de Velocidad Máxima de viento 
- Columna 12 : Precipitacion Total diaria (mm)
- Columna 13 : Precipitacion de 0 a 6 horas (mm)
- Columna 14 : Precipitacion de 6 a 12 horas (mm)
- Columna 15 : Precipitacion de 12 a 18 horas (mm)
- Columna 16 : Precipitacion de 18 a 24 horas (mm)

Libraries...
```{r}
library(tseries)
```

Reading dataset
```{r}
serie = read.csv("5515X.csv", header = TRUE, sep=";")
```


Let's see how many NA values there are in our dataset
```{r} 
apply(serie, 2, function(atributo){sum(is.na(atributo))})
```

Setting 
```{r}
Ntest = 
Npred = 2
```








































